臺灣臺北地方法院民事裁定
111年度北簡字第14321號
原      告  中國信託商業銀行股份有限公司


法定代理人  利明献  


被      告  張宸浩（即被繼承人張乃文之繼承人）

            張頤青
            人）      



            張歆晨（即被繼承人張乃文之繼承人）

上列當事人間請求給付簽帳卡消費款等事件，本院裁定如下：
    主  文
本件移送臺灣臺中地方法院。
    理  由
一、按訴訟，由被告住所地之法院管轄，民事訴訟法第1條第1項
    前段定有明文。次按民事訴訟法第24條第1項前段固規定當
    事人得以合意定第一審管轄法院，惟依同法第28條第2項前
    段規定，第24條之合意管轄，如當事人之一造為法人或商人
    ，依其預定用於同類契約之條款而成立，按其情形顯失公平
    者，他造於為本案之言詞辯論前，得聲請移送於其管轄法院
    。
二、查本件原告固主張依訴外人即被繼承人張乃文與原告所簽訂
    之信用卡約定條款第28條約定，係合意以本院為本契約涉訟
    時之第一審管轄法院(見本院卷第19頁)，而被繼承人張乃文
    於民國105年7月1日死亡，被告張宸浩向法院陳報遺產清冊(
    臺灣基隆地方法院105年度司繼字第491號)，被告均為被繼
    承人張乃文之法定繼承人，依繼承法律關係而均受上開合意
    管轄條款約定之拘束，有被繼承人張乃文除戶謄本、繼承系
    統表、臺灣基隆地方法院105年度司繼字第491號公示催告公
    告可稽(見本院卷第85-95頁)，惟本件被告張歆晨於言詞辯
    論前即聲請移轉管轄，且原告為法人，該合意管轄條款係原
    告事先單方擬定之條款，亦有原告提出之前揭信用卡約定條
    款可參(見本院卷第17-19頁)，衡諸經驗法則，被繼承人張
    乃文表面上雖有締約與否自由，然實際上幾無磋商或變更餘
    地；再原告為銀行法人，分行遍及各地，與被告張歆晨間就
    上開信用卡契約涉訟，縱依被告張歆晨住所地定管轄法院，
    亦可輕易委由該地分行之職員到庭應訴，然如要求被告張歆
    晨至位在臺北市之本院應訊，勢必造成被告張歆晨時間、金
    錢及勞力之負擔；又本件無兩造均為法人或商人之情形，爰
    審酌兩造之利益，應認約定本院為本訴訟事件之第一審管轄
    法院，按其情形為顯失公平，本件應排除合意管轄法院之適
    用；復參被告張歆晨住所地在臺中市南區，亦有其戶籍謄本
    (見本院卷第115頁)及其提出之聲請狀可查，依民事訴訟法
    第1條第1項前段規定，自應由被告張歆晨住所地之臺灣臺中
    地方法院管轄，爰依被告張歆晨之聲請將本件移送於該管轄
    法院。另被告張宸浩、張頤青與被告張歆晨均就系爭信用卡
    等債務負連帶清償責任，連帶債務人判決必須合一確定，以
    由同一法院管轄為當，故被告張宸浩、張頤青應併同移轉，
    始為妥適，附此敘明。
三、依民事訴訟法第28條第2項，裁定如主文。
中　　華　　民　　國　　111 　年　　10　　月　　27　　日
　　　　　　　    臺北簡易庭  法  官　葉藍鸚
以上正本係照原本作成。
如不服本裁定，應於裁定送達後10日內向本院提出抗告狀，並繳
納抗告費新臺幣1,000元。
中　　華　　民　　國　　111 　年　　10　　月　　27　　日
                              書記官  翁嘉偉